en: Fuel container features: Child-resistant cap; Flame shield; Fuel gauge; Leakproof; Pressure relief valve; Rustproof; Spill-proof spout; Vent cap; Other
pt-PT: Características do recipiente de combustível: Boné resistente a crianças; Escudo de chamas; Medidor de combustível; À prova de fugas; Válvulas de alívio de pressão; À prova de ferrugem; Bico à prova de derramamento; Tampa de ventilação; Outro
nl: Kenmerken brandstofcontainer: Kindveilige dop; Vlammenschild; Brandstofmeter; Lekdicht; Overdrukventiel; Roestvrij; Morsbestendige schenktuit; Ventilatiedop; Andere
zh-CN: 燃料罐特点: 儿童保护盖; 挡火壁; 油表; 防漏; 减压阀; 防锈; 防溢喷嘴; 通气帽; 其他
pl: Charakterystyka zbiornika paliwa: Nakładka zabezpieczająca przed dziećmi; Osłona płomieniowa; Wskaźnik paliwa; Nieprzeciekający; Zawór upustowy ciśnienia; Zabezpieczający przed rdzą; Wylewka odporna na zalanie; Korek odpowietrzający; Inne
el: Χαρακτηριστικά δοχείου καυσίμου: Πώμα ανθεκτικό κατά τη χρήση από παιδιά; Προστασία από τις φλόγες; Μετρητής καυσίμου; Στεγανό; Βαλβίδα εκτόνωσης πίεσης; Ανθεκτικό στη σκουριά; Στόμια που δεν επιτρέπει τις διαρροές; Πώμα εξαερισμού; Άλλο
sl-SI: Lastnosti posode za gorivo: Pokrovček, varen za otroke; Ognjeni ščit; Merilnik goriva; Neprepusten; Tlačni varnostni ventil; Odporen na rjo; Dulec, odporen na politje; Odzračevalni pokrov; Drugo
hu: Az üzemanyagtartály jellemzői: Gyermekbiztos tanksapka; Lángvédelem; Üzemanyagszint-mérő; Szivárgásmentes; Nyomáscsökkentő szelep; Rozsdamentes; Kiömlésbiztos kiömlőnyílás; Légtelenítő sapka; Egyéb
hr-HR: Značajke spremnika goriva: Čep koji djeca ne mogu otvoriti; Zaštita od plamena; Mjerač goriva; Nepropusno; Ventil za smanjenje tlaka; Otporno na hrđu; Lijevak otporan na prolijevanje; Poklopac za ventilaciju; Ostalo
da: Funktioner for brændstofbeholder: Børnesikringshætte; Flammeskjold; Brændstofmåler; Lækagesikker; Overtryksventil; Rustfast; Spildsikker tud; Ventilationshætte; Andet
vi: Tính năng thùng chứa nhiên liệu: Mũ an toàn cho trẻ em; Lá chắn lửa; Đo nhiên liệu; Chống rò rỉ; Van giảm áp; Chống gỉ sét; Vòi chống tràn; Nắp thông hơi; Khác
nb: Funksjoner for drivstoffbeholder: Barnesikret hette; Flammeskjold; Drivstoffmåler; Lekkasjesikker; Trykkavlastningsventiler; Rustfri; Sølsikker tut; Ventilklips; Annet
pt-BR: Recursos do recipiente de combustível: Boné resistente a crianças; Escudo de chama; Medidor de combustível; À prova de vazamentos; Válvula de alívio de pressão; À prova de ferrugem; Bico à prova de derramamento; Tampa de ventilação; Outro
ja: 燃料容器の特徴: 小児用安全キャップ; フレーシールド; 燃料計; 漏れ防止; リリーフバルブ; 防錆加工; こぼれ防止スパウト; ベントキャップ; その他
sk-SK: Vlastnosti palivovej nádrže: Zátka odolná voči deťom; Plamenný štít; Palivomer; Nepriepustný; Pretlakový ventil; Nehrdzavejúci; Výlevka chránená proti rozliatiu; Odvzdušňovací uzáver; Iné
th: คุณลักษณะถังน้ำมัน: ฝาแบบป้องกันเด็ก; อุปกรณ์กันเปลวไฟ; เกจเชื้อเพลิง; ป้องกันการรั่วซึม; วาล์วระบายแรงดัน; กันสนิม; ฝาสเพาท์ป้องกันการหก; ฝาแบบระบายอากาศ; อื่นๆ
lt-LT: Degalų bako ypatybės: Vaikams neprieinamas dangtelis; Apsauga nuo liepsnos; Kuro matuoklis; Nepratekantis; Viršslėgio vožtuvas; Nerūdijantis; Neišsiliejantis snapelis; Ventiliatoriaus dangtelis; Kita
it: Funzionalità del contenitore del carburante: Tappo a prova di bambino; Scudo di calore della fiamma; Indicatore del carburante; A tenuta stagna; Valvole limitatrici di pressione; Inossidabile; Beccuccio antigoccia; Tappo di sfogo; Altro
ru: Характеристики емкости для топлива: Крышка с защитой от детей; Пламегаситель; Указатель уровня топлива; Не пропускает влагу; Предохранительный клапан; Нержавеющий; Носик, защищающий от проливания; Вентиляционная крышка; Другой
fr: Caractéristiques du réservoir de carburant: Capuchon de sécurité pour enfants; Bouclier anti-flamme; Jauge de carburant; Étanche; Soupape de sécurité; Inoxydable; Bec verseur antiéclaboussures; Capuchon d’aération; Autre
cs: Vlastnosti palivové nádrže: Dětské bezpečnostní víčko; Plamenný štít; Ukazatel stavu paliva; Nepropustné; Přetlakový ventil; Nerezavějící; Výlevka odolná proti polití; Ventilační uzávěr; Jiné
es: Características del depósito de combustible: Tapón a prueba de niños; Escudo contra llamas; Indicador de combustible; A prueba de fugas; Válvula de alivio de presión; Inoxidable; Boca a prueba de derrames; Tapón con ventilación; Otros
bg-BG: Характеристики на контейнера за гориво: Капачка, защитена от деца; Защита от пламък; Горивомер; Устойчив на течове; Клапан за освобождаване на налягането; Устойчив на ръжда; Чучур, устойчив на разливане; Вентилационна капачка; Други
ko: 연료통 기능: 어린이 보호 캡; 화염 방패; 연료 게이지; 누출 방지; 압력 방출 밸브; 녹슬지 않는; 유출 방지 스파우트; 벤트 캡; 기타
zh-TW: 燃料容器特點: 兒童防護帽; 防火; 油表; 防漏; 洩壓閥; 防鏽; 防溢壺嘴; 透氣帽; 其他
tr: Yakıt kabı özellikleri: Çocuklara dayanıklı kapak; Alev kalkanı; Yakıt göstergesi; Sızdırmaz; Basınç tahliye vanası; Paslanmaz; Dökülmeye karşı korumalı ağız; Havalandırma kapağı; Diğer
ro-RO: Caracteristici rezervor de combustibil: Capac securizat pentru copii; Scut de protecție împotriva flăcărilor; Indicator de combustibil; Etanș; Supapă de eliberare a presiunii; Inoxidabil; Duză rezistentă la vărsare; Capac de aerisire; Altele
de: Eigenschaften des Kraftstoffbehälters: Kindersicherer Verschluss; Flammenschutzvorrichtung; Kraftstoffanzeige; Auslaufsicher; Überdruckventil; Rostfrei; Auslaufsicherer Ausgießer; Entlüftungskappe; Sonstiges
fi: Polttoainesäiliön ominaisuudet: Lapsiturvallinen korkki; Liekkisuoja; Polttoainemittari; Vuodonkestävä; Paineenrajoitusventtiili; Ruostumaton; Roiskevesitiivis nokka; Tuuletuskorkki; Muu
sv: Detaljer för bränslebehållare: Barnsäker mössa; Eldsköld; Bränslemätare; Läckagesäker; Övertrycksventil; Rostfri; Spillsäker pip; Ventillock; Övrigt